臺灣基隆地方法院民事裁定  
110年度監宣字第113號
聲   請   人  陳佳如  
                        居新北市○○區○○○路000號00樓                            之0(B室)

受監護宣告人  曾玲英  

上列聲請人聲請准許處分受監護宣告人之財產事件，本院裁定如
下：
　　主　　文
准聲請人代為處分受監護宣告人曾玲英（女、民國00年0月00日
生、身分證統一編號：Z000000000號）所有如附表所示之不動產
。
聲請費用由受監護宣告人曾玲英負擔。
    理    由
一、聲請意旨略以：聲請人為相對人即受監護宣告人之女，相對
    人前經本院以109年度監宣字第15號裁定宣告為受監護宣告
    人，並選定聲請人為其監護人，茲因為籌措受監護宣告人每
    月所需生活費及醫療花費，實有處分受監護宣告人所有如附
    表所示不動產之必要，是為受監護宣告人之利益，爰依民法
    第1101條第2項第1款之規定，聲請裁定准予處分受監護宣告
    人所有如附表所示之不動產以供其生活及醫療上所需等語。
二、按監護人對於受監護人之財產，非為受監護人之利益，不得
    使用、代為或同意處分；監護人代理受監護人購置或處分不
    動產行為，非經法院許可，不生效力；上開規定於成年人之
    監護準用之，民法第1101條第1項、同條第2項第1款及第111
    3條分別定有明文。
三、查聲請人上開主張，業據其提出附表所示不動產建物、土地
    所有權狀、全國財產稅總歸戶財產查詢清單、外勞薪資表、
    勞動部就業安定費繳費通知單暨收據、全民健康保險費計算
    表暨收據為證，並經本院依職權調閱109年度監宣字第15號
    家事卷宗查核屬實，自堪信聲請人之主張為真實。本院審酌
    受監護宣告人確實有日常生活及醫療費用之需要，故有處分
    受監護宣告人所有如附表所示之不動產之必要。從而，聲請
    人聲請本院許可其代理處分受監護宣告人曾玲英如附表所示
    之不動產，核與曾玲英之利益相符，依法即無不合，應予准
    許。
四、末按監護人應以善良管理人之注意，執行監護職務。又監護
    人於執行監護職務時，因故意或過失，致生損害於受監護宣
    告之人者，應負賠償之責。再法院於必要時，得命監護人提
    出監護事務之報告、財產清冊或結算書，檢查監護事務或受
    監護宣告之人之財產狀況。民法第1113條準用同法第1100條
    、第1109條第1項、第1103條第2項規定均有明示，則本件聲
    請人即監護人代為處分受監護人曾玲英之不動產，就處分之
    財產應妥適管理及使用，併予敘明。
五、依家事事件法第164條第2項，裁定如主文。
中　　華　　民　　國　　110 　年　　12　　月　　27　　日
                   家事法庭     法  官　黃永定  
以上正本係照原本作成。
如對本裁定抗告須於裁定送達後10日內向本院提出抗告狀。
中　　華　　民　　國　　110 　年　　12　　月　　27　　日
                                書記官　佘筑祐
附表：
種類 土地坐落或建號 權利範圍 建物 臺北市○○區○○段○○段0000○號 公同共有1分之1 土地 臺北市○○區○○段○○段000地號 公同共有5分之1